臺灣高雄地方法院刑事判決　　　　　　　94年度訴字第3586號
公　訴　人　臺灣高雄地方法院檢察署檢察官
被　　　告　甲○○
上列被告因違反毒品危害防制條例案件，經檢察官提起公訴（94
年度毒偵字第6934號）及移送併案審理（94年度毒偵字第8042號
），被告於本院準備程序進行中，就被訴事實為有罪之陳述，經
本院告知簡式審判程序意旨，並聽取公訴人及被告之意見後，合
議庭裁定由受命法官獨任進行簡式審判程序審理，本院判決如左
：
    主  文
甲○○連續施用第一級毒品，處有期徒刑捌月，扣案殘留有第一
級毒品海洛因之磅秤壹臺沒收銷燬，未殘留有毒品之止血帶壹條
沒收；又連續施用第二級毒品，處有期徒刑肆月，扣案殘留有第
二級毒品甲基安他命之磅秤壹台沒收銷燬；應執行有期徒刑拾月
，扣案殘留有第一級毒品海洛因及第二級毒品甲基安非他命之磅
秤壹臺沒收銷燬，未殘留有毒品之止血帶壹條沒收。
    事  實
一、甲○○前於民國94年3 月間因施用毒品案件，經本院裁定送
    觀察、勒戒後，於94年3 月28日因認無繼續施用毒品傾向執
    行完畢釋放，並經臺灣高雄地方法院檢察署檢察官以94年度
    毒偵字第1697號不起訴處分確定。詎甲○○仍不知改過，竟
    分別基於施用第一級毒品海洛因及第二級毒品甲基安非他命
    之概括犯意，連續於下列時地施用毒品：
  (一)於94年8 月11日凌晨3 時35分許（即為警採尿之時）回溯24
    小時內之某2 個時點，在友人洪應義位於高雄市前鎮區明正
    東巷2 之86號住處，分別以將海洛因滲水置入針筒內注射，
    及以將甲基安非他命置入玻璃球內燒烤後吸食其霧化氣體方
    式，分別施用毒品海洛因及甲基安非他命各1 次，嗣於94年
    8 月11日凌晨0 時許，警察於上開處所前見甲○○及其友人
    形跡可疑，乃上前盤查，並當場扣得其所有未有毒品殘留，
    預備注射施用海洛因時止血用之止血帶1 條，嗣將其同意採
    集之尿液送驗後，乃呈現上開毒品代謝物陽性反應，而知悉
    上情。
  (二)另於94年9 月2 日20時30分（即為警採尿之時）回溯24小時
    內之某2 個時點，分別承上開施用第一級毒品海洛因及第二
    級毒品甲基安非他命之概括犯意，亦於上開地點，以相同方
    式，各施用海洛因、甲基安非他命1 次，嗣於94年9 月2 日
    15 時40 分許因警方查獲洪應義違反毒品危害防制條例案件
    ，經洪應義帶領前往上址執行搜索，因甲○○亦在場涉犯施
    用毒品犯行，而為警當場查獲，並扣得殘留有海洛因及甲基
    安非他命之磅秤1 臺，嗣將其同意採集之尿液送驗後，乃呈
    現上開毒品代謝物陽性反應，而知悉上情。
二、案經高雄市政府警察局小港分局移送臺灣高雄地方法院檢察
    署檢察官偵查起訴及移送併案審理。
    理  由
一、本件被告所犯為死刑、無期徒刑或最輕本刑為3 年以上有期
    徒刑以外之罪，其於準備程序中就被訴事實為有罪之陳述，
    經法官告知簡式審判程序之旨，並聽取公訴人之意見後，爰
    依刑事訴訟法第273 條之1 第1 項規定，合議庭裁定由受命
    法官獨任進行簡式審判程序，合先敘明。
二、訊據被告對於上開犯罪事實均坦承不諱，且被告2 次為警查
    獲時所採集之尿液經送驗結果（尿液代碼分別為J452、J497
    ），乃均分別呈第一級毒品海洛因代謝物嗎啡及第二級毒品
    甲基安非他命陽性反應，有高雄市立凱旋醫院濫用藥物尿液
    檢驗報告書2 份在卷可稽（6934號偵查卷頁23、24，併案警
    卷目錄頁16、17），而第2 次扣案殘留有第一級毒品海洛因
    及第二級毒品甲基安非他命之磅秤1 個，經送驗後確呈毒品
    陽性反應，亦有高雄醫學大學附設中和紀念醫院檢驗報告1
    紙附卷可參（審理卷頁19）。是被告自白乃與事實相符，其
    分別連續施用第一級毒品海洛因及連續施用第二級毒品甲基
    安非他命之犯行洵堪認定。
三、又被告前於94年3 月間因施用毒品案件，經本院裁定送觀察
    、勒戒後，於94年3 月28日因認無繼續施用毒品傾向執行完
    畢釋放，並經臺灣高雄地方法院檢察署檢察官以94年度毒偵
    字第1697號不起訴處分確定，此有台灣高等法院被告前案紀
    錄表及台灣高雄地方法院檢察署刑案資料查註紀錄表各1 份
    附卷可參，其於觀察勒戒執行完畢釋放後5 年內再犯毒品危
    害防制條例第10條之罪，依同條例第23條第2 項之規定，應
    依法論科。
四、故核被告所為，係分別犯毒品危害防制條例第10條第1 項之
    施用第一級毒品罪及同條例第10條第2 項之施用第二級毒品
    罪。被告持有第一級毒品海洛因、第二級毒品甲基安非他命
    之低度行為，應均為施用之高度行為所吸收，均不另論罪。
    其分別先後2 次施用第一、二級毒品犯行，時間緊接，手法
    相同，觸犯構成要件相同之罪名，顯係分別基於概括犯意為
    之，均為連續犯，應各依刑法第56條之規定論以一罪，並依
    法加重其刑。公訴人雖未就事實欄一(二)之犯罪事實起訴，然
    此部分與本案起訴部分既有連續犯之裁判上1 罪關係，且經
    檢察官移送併辦審理，本院自得加以審判。爰審酌被告歷經
    觀察勒戒程序，猶無法戒絕毒癮，及其施用毒品之犯行，性
    質上乃屬對自我身心健康之自戕行為，對社會所造成之危害
    並非直接鉅大，以及其犯罪動機、目的、手段、所生危害及
    犯罪後坦承犯行、態度良好等一切情狀，分別量處如主文所
    示之刑，並定其應執行之刑。扣案殘留有第一級毒品海洛因
    及第二級毒品甲基安非他命之磅秤1 個，因客觀上無法析離
    ，應視同毒品，依毒品危害防制條例第18條第1 項前段規定
    宣告沒收銷燬之；扣案之止血帶1 條，經送驗後並無毒品殘
    留反應，雖有高雄醫學大學附設中和紀念醫院檢驗報告1 紙
    在卷可稽（審理卷頁16），然其係被告所有，供其預備注射
    施用第一級毒品海洛因止血所用之物，業據其於本院審理時
    自承在卷（審理卷頁36），應依刑法第38條第1 項第2 款規
    定沒收。
據上論斷，應依刑事訴訟法第299 條第1 項前段、第273 條之1
第1 項，毒品危害防制條例第10條第1 項、第2 項、第18條第1
項前段，刑法第11條、第56條、第51條第5 款、第38條第1 項第
2款，判決如主文。
本案經檢察官乙○○到庭執行職務。
中　　華　　民　　國　　94　　年　　11　　月　　18　　日
                  刑事第七庭    法　官  蔡川富
以上正本證明與原本無異。
如不服本判決，應於收受送達後10日內向本院提出上訴書狀。
中　　華　　民　　國　　94　　年　　11　　月　　18　　日
                                書記官  邱秋珍
附錄本案論罪科刑法條：
毒品危害防制條例第10條
施用第1級毒品者，處6月以上5年以下有期徒刑。
施用第2級毒品者，處3年以下有期徒刑。
